臺灣高雄地方法院刑事判決　　　　　　　　九十三年度交簡上字第八四號
　　上　訴　人
　　即　被　告　乙○○
右列上訴人（即被告）因業務過失傷害案件，不服中華民國九十三年三月三十一日本
院交通法庭九十三年度交簡字第三八六號所為第一審刑事簡易判決（聲請簡易判決處
刑書案號：九十二年度偵字第二四五七○號）提起上訴，本院管轄之第二審合議庭依
簡式審判程序審理判決如左：
    主  文
上訴駁回。
乙○○緩刑貳年。
    事  實
一、乙○○為考領有職業聯結車駕駛執照之大貨車司機，係從事駕駛業務之人，於民
    國九十二年六月二十五日十二時許，駕駛車牌號碼：０一七─ＱＺ號之大貨車，
    沿國產新園高鐵專用廠產業道路由北往南方向行駛，途經高雄縣路竹鄉○○村○
    ○路二號欲左轉環球路時，本應注意「車輛行至交岔路口，支線道車應暫停讓幹
    線道車先行」之道路交通安全規定，而依當時為白天、天候雨，惟視距良好，道
    路無缺陷亦無障礙物、路面濕潤等情況，又無不能注意之情事，詎竟仍疏未注意
    及此，適於同一時、地丙○○駕駛車牌號碼：二四五一─ＧＨ號自小貨車，沿環
    球路由東往西方向行駛，亦疏未注意車前狀況，及遵守該路段時速限制五十公里
    之規定，並汽車行駛至交岔路口，應遵守閃光黃燈交通號誌之指示注意路況，隨
    時為停車之準備，而仍以時速七十公里之速度超速行駛（超速行車部分，聲請書
    漏載），由於雙方均有上述之疏失，於丙○○見到乙○○所駕駛之大貨車左轉時
    ，已然避煞不及，遂於上開交岔路口，丙○○所駕駛之小貨車右前方撞及乙○○
    所駕駛之大貨車右前方，致丙○○受有左手第三掌骨骨折之傷害。乙○○於車禍
    肇事後，於有追訴犯罪權限之機關未發覺前，留在現場向到場處理事故之警員坦
    承肇事自首其犯罪而接受裁判。
二、案經丙○○訴由高雄縣政府警察局湖內分局報告臺灣高雄地方法院檢察署檢察官
    偵查聲請以簡易判決處刑。
    理  由
一、本案被告所犯刑法第二百八十四條第二項前段之業務上過失傷害罪，其法定刑為
    死刑、無期徒刑、最輕本刑為三年以上有期徒刑以外之罪，於準備程序進行中，
    被告就被訴事實為有罪之陳述，經受命法官告知簡式審判程序之要旨及經被告同
    意適用簡式審判程序後，本院合議庭裁定本案由合議庭進行簡式審判程序審理在
    卷，合先敘明。
二、訊據被告即上訴人（以下均稱為被告）乙○○對有於右揭時、地因過失發生車禍
    致告訴人丙○○受有左手第三掌骨骨折傷害之犯罪事實供認不諱，核與告訴人丙
    ○○於警詢、偵查中指訴之情節相符，並有道路交通事故現場圖、道路交通事故
    調查報告表(一)及(二)、高雄縣私立高新醫院出具之告訴人受有傷害之診斷證明書各
    一紙，及車禍現場照片十四幀附於警卷可資佐證。此外，被告於第一審判決後提
    起上訴前，業就其業務上過失致告訴人受有傷害之犯行，與告訴人達成和解、賠
    償新臺幣（下同）六萬元（含強制責任險部分），且已給付完畢之事實，有卷附
    和解書一紙可稽（詳本院卷內第五頁），足認被告之自白核與事相符。按「按車
    輛行至交岔路口，支線道車應暫停讓幹線道車先行」，道路交通安全規則第一百
    零二條第一項第二款定有明文。被告為考領有職業聯結車駕駛執照之人（詳本院
    卷內第三十八頁電腦查詢資料），駕車自應注意上開道路交通安全規定而不能諉
    為不知。而依肇事現場圖及道路交通事故調查報告表(一)及(二)所示，當時為白天、
    天候雨，惟視距良好，道路無缺陷亦無障礙物、路面濕潤等情況，並無不能注意
    之情事，詎被告竟仍疏未注意及此，駕駛大貨車行經閃紅燈號誌交叉路口支線道
    車未暫停讓幹線道車先行，為肇事主因，致肇生本案車禍使告訴人受有左手第三
    掌骨骨折之傷害，被告駕駛大貨車顯有過失甚明。雖告訴人駕駛自小貨車，行經
    閃黃燈號誌交叉路口未減速接近且未注意車前狀況，為肇事次因，於本案車禍之
    發生亦有過失，臺灣省車輛行車事故覆議鑑定委員會鑑定結果亦同此結論，有該
    委員會九十二年十二月三十一日府覆議字第九二二一○七四號函文一份附卷足憑
    （詳九十二年度偵字第二四五七○號偵卷內第十四頁）。再被告之過失亦確與告
    訴人受有傷害間，具有相當之因果關係。被告於本案車禍既有過失，自不能因告
    訴人與有過失，而解免其刑責。另被告於車禍肇事後，於有追訴犯罪權限之機關
    未發覺前，留在現場向到場處理事故之警員坦承肇事自首其犯罪而接受裁判之事
    實，業據被告於警詢中供述明確（詳警卷內第六頁筆錄）。事證明確，被告右揭
    業務上過失傷害之犯行洵堪認定，應予依法論科。
三、查被告為考領有職業聯結車駕駛執照之大貨車司機，並以駕駛預拌混凝土車為職
    業，為從事業務之人，其駕駛預拌混凝土車肇事致告訴人受有傷害，核其所為，
    係犯刑法第二百八十四條第二項前段之業務上過失傷害罪。被告車禍肇事後，於
    有追訴犯罪權限之機關未發覺前，留在現場向到場處理事故之警員坦承肇事自首
    其犯罪而接受裁判，應依刑法第六十二條自首之規定減輕其刑。原審審酌被告上
    開駕駛車輛於支線行駛，未讓幹線車先行之過失，告訴人即被害人本身亦有前述
    未注意車前狀況、遵守號誌作隨時停車之準備及超速行駛之嚴重過失，被害人所
    受骨折之傷勢，並被告有意與告訴人即被害人和解，因價錢談不攏而未達成，及
    其他一切情狀，援引刑事訴訟法第四百四十九條第一項前段、第三項，刑法第二
    百八十四條第二項前段、第六十二條前段、第四十一條第一項前段，罰金罰鍰提
    高標準條例第一條前段、第二條，逕以簡易判決判處被告拘役五十九日，並諭知
    易科罰金之折算標準，經核原審認事用法，均無違誤，量刑亦屬妥適，上訴意旨
    猶以事後已與告訴人達成和解為由提起上訴，指摘原判決不當，為無理由，上訴
    應予駁回。
四、惟查，被告前未曾受有期徒刑以上刑之宣告，有臺灣高等法院被告全國前案紀錄
    表一份在卷可稽，本院衡酌被告素行良好，僅係一時過失致告訴人受有傷害，且
    於原審判決後提起上訴前，已與告訴人達成和解、賠償六萬元且已給付完畢，有
    卷附和解書一紙可據，及被告經此偵、審教訓後，當知所警惕，諒無再犯之虞，
    本院認為被告所受宣告之刑，以暫不執行為適當，爰併諭知緩刑二年，以勵自新
    。
據上論斷，應依刑事訴訟法第四百五十五條之一第一項、第三項、第三百六十八條，
第二百七十三條之一第一項，刑法第七十四條第一款，判決如主文。
本案經檢察官甲○○到庭執行職務。
中      華      民      國      九十三      年      六    月    十六    日
                                      臺灣高雄地方法院刑事第六庭
                                        審判長法  官  陳  志  銘
                                              法  官  陳  信  旗
                                              法  官  柯  盛  益
右正本證明與原本無異。
不得上訴。
                                              書記官  陳  昱  良
中      華      民      國      九十三      年      六    月    十六    日
附錄本判決論罪科刑法條全文
中華民國刑法第二百八十四條第二項：
從事業務之人，因業務上之過失傷害人者，處一年以下有期徒刑、拘役或一千元以下
罰金，致重傷者，處三年以下有期徒刑、拘役或二千元以下罰金。
